it: Standard DOCSIS: DOCSIS 1.0; DOCSIS 1.1; DOCSIS 2.0; DOCSIS 3.0; DOCSIS 3.1; DOCSIS 4.0; Altro
pt-BR: Padrão DOCSIS: DOCSIS 1,0; DOCSIS 1,1; DOCSIS 2,0; DOCSIS 3,0; DOCSIS 3,1; DOCSIS 4,0; Outro
ja: DOCSIS規格: DOCSIS 1.0; DOCSIS 1.1; DOCSIS 2.0; DOCSIS 3.0; DOCSIS 3.1; DOCSIS 4.0; その他
th: มาตรฐาน DOCSIS: DOCSIS 1.0; DOCSIS 1.1; DOCSIS 2.0; DOCSIS 3.0; DOCSIS 3.1; DOCSIS 4.0; อื่นๆ
ro-RO: Standard DOCSIS: DOCSIS 1,0; DOCSIS 1,1; DOCSIS 2,0; DOCSIS 3,0; DOCSIS 3,1; DOCSIS 4,0; Altele
sl-SI: Standard DOCSIS: DOCSIS 1,0; DOCSIS 1,1; DOCSIS 2,0; DOCSIS 3,0; DOCSIS 3,1; DOCSIS 4,0; Drugo
ko: DOCSIS 표준: DOCSIS 1.0; DOCSIS 1.1; DOCSIS 2.0; DOCSIS 3.0; DOCSIS 3.1; DOCSIS 4.0; 기타
bg-BG: DOCSIS стандарт: DOCSIS 1,0; DOCSIS 1,1; DOCSIS 2,0; DOCSIS 3,0; DOCSIS 3,1; DOCSIS 4,0; Други
hu: DOCSIS-szabvány: DOCSIS 1.0; DOCSIS 1.1; DOCSIS 2.0; DOCSIS 3.0; DOCSIS 3.1; DOCSIS 4.0; Egyéb
zh-TW: DOCSIS 標準: DOCSIS 1.0; DOCSIS 1.1; DOCSIS 2.0; DOCSIS 3.0; DOCSIS 3.1; DOCSIS 4.0; 其他
fi: DOCSIS-standardi: DOCSIS 1.0; DOCSIS 1.1; DOCSIS 2.0; DOCSIS 3.0; DOCSIS 3.1; DOCSIS 4.0; Muu
vi: Tiêu chuẩn DOCSIS: DOCSIS 1,0; DOCSIS 1,1; DOCSIS 2,0; DOCSIS 3,0; DOCSIS 3,1; DOCSIS 4,0; Khác
ru: Стандарт DOCSIS: DOCSIS 1.0; DOCSIS 1.1; DOCSIS 2.0; DOCSIS 3.0; DOCSIS 3.1; DOCSIS 4.0; Другой
en: DOCSIS standard: DOCSIS 1.0; DOCSIS 1.1; DOCSIS 2.0; DOCSIS 3.0; DOCSIS 3.1; DOCSIS 4.0; Other
tr: DOCSIS standardı: DOCSIS 1,0; DOCSIS 1,1; DOCSIS 2,0; DOCSIS 3,0; DOCSIS 3,1; DOCSIS 4,0; Diğer
lt-LT: DOCSIS standartas: DOCSIS 1.0; DOCSIS 1.1; DOCSIS 2.0; DOCSIS 3.0; DOCSIS 3.1; DOCSIS 4.0; Kita
el: Πρότυπο DOCSIS: DOCSIS 1.0; DOCSIS 1.1; DOCSIS 2.0; DOCSIS 3.0; DOCSIS 3.1; DOCSIS 4.0; Άλλο
zh-CN: DOCSIS 标准: DOCSIS 1.0; DOCSIS 1.1; DOCSIS 2.0; DOCSIS 3.0; DOCSIS 3.1; DOCSIS 4.0; 其他
pl: Standard DOCSIS: DOCSIS 1.0; DOCSIS 1.1; DOCSIS 2.0; DOCSIS 3.0; DOCSIS 3.1; DOCSIS 4.0; Inne
pt-PT: Padrão DOCSIS: DOCSIS 1,0; DOCSIS 1,1; DOCSIS 2,0; DOCSIS 3,0; DOCSIS 3,1; DOCSIS 4,0; Outro
nl: DOCSIS-standaard: DOCSIS 1,0; DOCSIS 1,1; DOCSIS 2,0; DOCSIS 3,0; DOCSIS 3,1; DOCSIS 4,0; Andere
da: DOCSIS-standard: DOCSIS 1.0; DOCSIS 1.1; DOCSIS 2.0; DOCSIS 3.0; DOCSIS 3.1; DOCSIS 4.0; Andet
es: Estándar DOCSIS: DOCSIS 1,0; DOCSIS 1,1; DOCSIS 2,0; DOCSIS 3,0; DOCSIS 3,1; DOCSIS 4,0; Otros
fr: Norme DOCSIS: DOCSIS 1.0; DOCSIS 1.1; DOCSIS 2.0; DOCSIS 3.0; DOCSIS 3.1; DOCSIS 4.0; Autre
hr-HR: DOCSIS standard: DOCSIS 1,0; DOCSIS 1,1; DOCSIS 2,0; DOCSIS 3,0; DOCSIS 3,1; DOCSIS 4,0; Ostalo
nb: DOCSIS-standard: DOCSIS 1.0; DOCSIS 1.1; DOCSIS 2.0; DOCSIS 3.0; DOCSIS 3.1; DOCSIS 4.0; Annet
sv: DOCSIS-standard: DOCSIS 1,0; DOCSIS 1,1; DOCSIS 2,0; DOCSIS 3,0; DOCSIS 3,1; DOCSIS 4,0; Övrigt
de: DOCSIS-Standard: DOCSIS 1.0; DOCSIS 1.1; DOCSIS 2.0; DOCSIS 3.0; DOCSIS 3.1; DOCSIS 4.0; Sonstiges
cs: DOCSIS standard: DOCSIS 1,0; DOCSIS 1,1; DOCSIS 2,0; DOCSIS 3,0; DOCSIS 3,1; DOCSIS 4,0; Jiné
sk-SK: Štandard DOCSIS: DOCSIS 1.0; DOCSIS 1.1; DOCSIS 2.0; DOCSIS 3.0; DOCSIS 3.1; DOCSIS 4.0; Iné